臺灣高雄地方法院刑事判決　　　　　　　　　　　　　九十三年度易字第八八八號
　　公　訴　人　臺灣高雄地方法院檢察署檢察官
　　被　　　告　己○○
右列被告因竊盜案件，經檢察官提起公訴（九十三年度偵字第一一三三九號）及移
併案審理（九十三年度偵字第二五五二號），本院合議庭裁定由受命法官獨任進行簡
式審判程序，判決如左：
    主  文
己○○共同連續攜帶兇器竊盜，處有期徒刑貳年。扣案之剪刀壹把，板手、螺絲起子
及鑰匙各壹支均沒收。
    事  實
一、己○○基於意圖為自己不法所有之概括犯意，由己○○單獨一人，或與成年人周
    鴻基（民國六十年一月二十四日生；另案由臺灣屏東地方法院審理中）二人，基
    於共同之犯意聯絡，於下列時間、地點竊盜：
  (一)於民國九十三年二月二十三日上午十二時許，己○○持其所有客觀上具危險性而
    足為凶器之剪刀一把，在屏東縣新園鄉○○路二三四號前，徒手竊取蔡良慶所有
    車牌號碼ＰＫＡ─七四六號重型機車之車牌一面得手。
  (二)於九十三年三月二十六日，己○○持客觀上具危險性而足為凶器之前揭剪刀一把
    ，在屏東縣萬丹鄉○○路二十六之二十一號前，以自己所有之鑰匙一把，竊取戊○○所有車牌號碼ＮＦ二─○○二號重型機車一臺（價值約新臺幣（下同）一萬
    元）得手。
  (三)於九十三年四月十三日下午五時許，己○○持其所有客觀上具危險性而足為凶器
    之前揭剪刀一把，至位於屏東縣新埤鄉○○○路大武段「天楊砂石場」內竊取甲○○所有電纜線二條（價值約七百元）得手後，嗣於同年四月十三日下午五時許
    ，在上開砂石場內為警當場查獲，並扣得己○○所有上開剪刀一把。
  (四)於九十三年五月三十日晚上十一時許，己○○及周鴻基二人，在屏東縣長治鄉○○路一五一號前，因見丁○○所有車牌號碼ＵＶ─九七四一號自用小客車（價值
    約六萬元）停放該處，由己○○持其所有客觀上具危險性而足為凶器之螺絲起子
    一支，與周鴻基共同竊得該車駛離得手。
  (五)於九十三年六月四日上午六時許，己○○駕駛與周鴻基共同竊得之前開車牌號碼
    ＵＶ─九七四一號自用小客車，行經高雄縣林園鄉○○路○段十九號旁之空地，
    因見庚○○所有車牌號碼ＹＲ─二二九六號自用小客車停放該處，己○○持其所
    有客觀上具危險性而足為凶器之扳手一支，竊取該車之車輪鋁胎框四個（合計價
    值約一萬五千元）；復在上址處另竊取丙○○所有之白鐵條十支（合計價值約二
    千元）並搬運至前揭車牌號碼ＵＶ─九七四一號自用小客車得手後，嗣於九十三
    年六月四日上午十時許，己○○駕駛前揭自用小客車並搭載周鴻基，途經高雄縣
    大寮鄉○○○路三八九巷口處為警方當場查獲，並扣得前揭其所有供行竊之用之
    螺絲起子、扳手、鑰匙各一支，而周鴻基則趁隙逃逸。
二、案經高雄縣警察局林園分局報請臺灣高雄地方法院檢察署檢察官偵查起訴及由屏
    東縣警察局潮洲分局報請臺灣屏東地方法院檢察署移請本院併案審理。
    理  由
一、本案被告己○○所犯係死刑、無期徒刑、最輕本刑為三年以上有期徒刑以外之罪
    ，其於準備程序就前揭被訴事實為有罪之陳述，經受命法官告知簡式審判程序之
    旨，並聽取其與公訴人之意見後，本院認無不得或不宜改依簡式審判程序進行之
    處，爰依刑事訴訟法第二百七十三條之一第一項、第二百八十四條之一，裁定本
    件由受命法官獨任進行簡式審判程序，合先敘明。
二、右揭事實，業據被告於偵查及本院審理時，均坦承不諱，核與被害人蔡景慶、戊○○、甲○○、丁○○、庚○○、丙○○於警詢中之陳述（參見警卷）、證人庚○○、丙○○於偵訊中證述失竊情節（參見臺灣高雄地方法院檢察署九十三年度
    偵字第一一三三九號卷宗九十三年六月十八日訊問筆錄）；證人即查獲警員莊富
    洲、潘金田於偵訊中證述查獲被告情節（參見臺灣屏東地方法院檢察署九十三年
    度偵字第二五五二號卷宗九十三年六月十一日訊問筆錄）均大致相符。復有扣押
    物品目錄表二紙、贓物認領保管單六紙、失竊物品及現場照片二十六張、車輛竊
    盜查詢資料三紙、汽車失竊尋獲證明單三紙附卷可稽，並有被告所有之剪刀一把
    ，板手、螺絲起子及鑰匙各一支扣案可稽，本案事證明確，被告之上揭加重竊盜
    、竊盜、行使變造特重文書犯行，均洵堪認定。
三、經查：
  (一)按刑法第三百二十一條第一項第三款之攜帶兇器竊盜罪，係以行為人攜帶兇器竊
    盜為其加重條件，此所謂兇器，其種類並無限制，凡客觀上足對人之生命、身體
    、安全構成威脅，具有危險性之兇器均屬之，且祇須行竊時攜帶此種具有危險性
    之兇器為已足，並不以攜帶之初有行兇之意圖為必要。螺絲起子為足以殺傷人生
命、身體之器械，顯為具有危險性之兇器（最高法院七十九年臺上字第五二五三
    號判例要旨參照）。經查，扣案之(1)螺絲起子一支為綠色塑膠把柄，前端為金屬
    製且呈一字型尖銳狀；(2)扳手一支為金屬製，長約三十公分，前端呈圓球狀；(3)
    剪刀一把，長約五點五公分，前端呈鈍狀等情，業經本院勘驗屬實，此有本院九
    十三年七月二十日勘驗筆錄（參見本院九十三年七月二十日審判筆錄）在卷可查
    ，上揭扣案物品均屬質地堅硬之金屬物品，如持以攻擊人身，足以傷害人之生命
    、身體，顯可供兇器使用。被告攜帶上揭扣案物品而犯竊盜罪，應成立刑法第三
    百二十一條第一項第三款之罪。
  (二)另刑法上竊盜罪既遂未遂區分之標準，係採權力支配說，即行為人將竊盜之客體
    ，移入一己實力支配之下者為既遂，若著手於竊盜，而尚未脫離他人之持有，或
    未移入一己實力支配之下者，則為未遂。又究係預備竊盜或竊盜未遂，則專以行
    為人是否已著手於竊盜行為之實施為斷，如未著手於竊盜行為之實施，依現行刑
    法並不處罰預備竊盜（最高法院八十四年度臺上字第二二五六號判決要旨參照）
    。被告前揭各該竊盜、加重竊盜犯行，均已將所竊得之物品置於自己實力支配之
    下，均屬竊盜既遂。
  (三)而連續犯須連續數行為而犯同一罪名，始能成立，所謂犯同一罪名，依司法院大
    法官會議釋字第一百五十二號解釋，係指構成犯罪要件相同之罪名而言。而既遂
    犯、未遂犯、預備犯、陰謀犯；單獨犯、共犯（包括教唆、幫助犯），如行為人
    基於概括之犯意，連續數行為而犯同一罪名者，當成立連續犯。又刑法第三百二
    十條與第三百二十一條間係屬於加重條件者，亦得認為同一罪名成立連續犯（最
    高法院六十七年度第六次暨第七次刑事庭庭推總會議決議(一)參照）。
  (四)核被告所為，就事實欄一編號(一)至(五)部分所為竊盜行為，係犯刑法第三百二十一
    條第一項第三款之攜帶兇器竊盜既遂罪；被告及案外人周鴻基就事實欄一編號(四)
    部分所示加重竊盜犯行，有犯意聯絡及行為分擔，為共同正犯。被告先後六次加
    重竊盜之既遂犯行，時間緊接，所犯係犯罪構成要件相同之罪名，既係基於概括
    犯意反覆為之，應依刑法第五十六條連續犯之規定，論以刑法第三百二十一條第
    一項第三款之加重竊盜既遂罪，並加重其刑。爰審酌被告正值年輕壯年，不思以
    合法正當途徑賺取所得，竟以竊盜方式貪慾圖利，分別造成各被害人財產損害，
    然均業由各被害人領回，此有贓物認領保管單六紙附卷可參，所為理應從重量刑
    ，然本院參酌被告持客觀上具危險性而足為凶器之上揭扣案物品而竊盜之手段，
    尚未造成被害人傷亡，及被告犯後均坦認犯行，犯後態度均稱良好等其他一切情
    狀，量處如主文所示之刑。
四、至被告所有分別持以行竊之剪刀一把，板手、螺絲起子及鑰匙各一支，業據其供
    明在卷，且係供犯罪所用之物，爰依刑法第三十八條第一項第二款規定併宣告如
    主文所示之沒收。另扣案之鋸刀柄，僅有刀柄並無鋸刀等情，業經本院於審理中
    勘驗屬實，客觀上尚非足以為凶器，且經被告於警詢、偵訊及本院審理中均堅詞
    否認為其所有，而查獲處係其所竊得之機車車廂內，綜合上情觀之，是被告辯稱
    ，該鋸刀柄非其所有等語應堪採信，此外亦查無積極事證證明確為供被告犯罪所
    用之物，爰不予宣告沒收。
五、另公訴人併案部分（九十三年度偵字第五七二二號）認為，被告於九十三年三月
    二十六日竊取戊○○所有之重型機車一臺得手後，另將蔡良慶之車牌號碼ＰＫＡ
    ─七四六號之英文字母「Ｐ」，以黑色墨水筆塗改為「Ｂ」成為車牌號碼ＢＫＡ
    ─七四六號後，懸掛於前開其所竊得之重型機車上，並騎乘使用該已懸掛前經變
造機車牌照之機車，作為行竊之交通工具，而於於九十三年四月十三日下午五時
    許，在屏東縣新埤鄉○○○路大武段「天楊砂石場」內竊取甲○○所有電纜線二
    條（價值約七百元）得手後，騎乘使用該已懸掛前經變造機車牌照（車牌號碼Ｂ
    ＫＡ─七四六號）機車，以圖逃避警方追緝之行為，涉犯刑法第二百十六條、第
    二百十二條之行使變造特種文書罪嫌等語，經查：
  (一)按刑法第五十五條後段規定「犯一罪而其方法或結果之行為犯他罪者」，學說上
    稱為牽連犯，係指行為者意念中祇欲犯某罪，而其實施犯罪之方法，或其實施犯
    罪之結果，觸犯行為人目的行為以外之其他罪名而言。是牽連犯須二以上犯罪行
    為有目的與方法或結果之密切關係者，始足構成，亦即必須以犯一罪之方法行為
    犯他罪，或以犯一罪之結果行為犯他罪，方有牽連關係可言。而數行為間，有無
    方法或結果行為之牽連關係存在，不得純以行為人主觀的犯意為準，應參酌行為
    時客觀的事實以為決定，即數行為之間，其犯意應連貫外，如在客觀上認其方法
    或結果行為，與犯罪之目的行為，有不可分離之直接密切之關係，即為牽連犯。
    因而認定牽連犯與否，應在有無不可分離之直接密切關係以為斷，自方法言，不
    外犯一罪普通所採必要方法之行為，自結果言，不外犯一罪普通所生之當然結果
    之行為（最高法院八十九年度臺上字第七三五四號判決要旨參照）。
  (二)訊據被告固不否認上揭行使變造特種文書犯行，然行使該經變造機車牌照（車牌
    號碼ＢＫＡ─七四六號）機車，僅係於行竊時，欲圖逃避警方追緝之行為，客觀
    上尚非足以認為係屬犯竊盜罪之方法或結果行為，故依上揭所述，被告上揭行使
    變造特種文書犯行與竊盜犯行二行為間並無牽連犯之關係，是此部分與起訴範圍
    之事實並無裁判上一罪關係，無從併案審理，應退回另行偵辦處理，附此敘明。
據上論斷，應依刑事訴訟法第二百七十三條之一、第二百九十九條第一項前段，刑法
第二十八條、第五十六條、第三百二十一條第一項第三款、第三十八條第一項第二款
，判決如主文。
本案經檢察官乙○○到庭執行職務。
中      華      民      國    九十三    年      七      月     三十     日
                                臺灣高雄地方法院刑事庭
                                        法  官  唐中興
右正本證明與原本無異。
如不服本判決，應於判決送達後十日內，向本院提出上訴狀。
                    書記官  陳掌珠
中      華      民      國    九十三    年      七      月     三十     日
附錄本案論罪科刑法條全文：
中華民國刑法第三百二十一條：
犯竊盜罪而有左列情形之一者，處六月以上五年以下有期徒刑：
一、於夜間侵入住宅或有人居住之建築物、船艦或隱匿其內而犯之者。
二、毀越門扇、牆垣或其他安全設備而犯之者。
三、攜帶兇器而犯之者。
四、結夥三人以上而犯之者。
五、乘火災、水災或其他災害之際而犯之者。
六、在車站或埠頭而犯之者。
前項之未遂犯罰之。
